【裁判字號】    99,訴,2730
【裁判日期】    991020
【裁判案由】    毒品危害防制條例
【裁判全文】
臺灣板橋地方法院刑事判決              99年度訴字第2730號
公  訴  人  臺灣板橋地方法院檢察署檢察官
被      告  甲○○
上列被告因違反毒品危害防制條例案件，經檢察官提起公訴（99
年度毒偵字第4909號)，被告於本院準備程序中就被訴事實為有
罪之陳述，經本院合議庭裁定由受命法官獨任進行簡式審判程序
，判決如下：
    主  文
甲○○施用第一級毒品，處有期徒刑柒月，扣案之第一級毒品海
洛因參包( 驗餘總淨重壹點伍肆公克) 沒收銷燬，包裝上開海洛
因之外包裝袋參只均沒收之。又施用第二級毒品，處有期徒刑參
月，扣案之甲基安非他命玻璃球吸食器壹個沒收之。應執行有期
徒刑捌月，扣案之第一級毒品海洛因參包( 驗餘總淨重壹點伍肆
公克) 沒收銷燬，包裝上開海洛因之外包裝袋參只、甲基安非他
命玻璃球吸食器壹個均沒收之。
    事  實
一、甲○○前因施用毒品案件，經本院以97年度毒聲字第2619號
    裁定送勒戒處所觀察、勒戒後，認無繼續施用毒品之傾向，
    於民國98年4月14日釋放出所，並經臺灣板橋地方法院檢察
    署檢察官以97年度毒偵字第8473號、98年度毒偵字第1482號
    為不起訴處分確定。詎其仍不知悔改，竟復基於施用第一級
    毒品海洛因及第二級毒品甲基安非他命之犯意，而於99年6
    月7 日21時許，在其所有停放於臺北縣新莊市○○○街上之
    車號DX-5955 號自小客車內，分別以將海洛因捲入香菸內吸
    食之方式，施用第一級毒品海洛因1 次；及以將甲基安非他
    命置於玻璃球吸食器中燒烤後吸食其煙霧之方式，施用第二
    級毒品甲基安非他命1 次( 起訴書略載施用海洛因、甲基安
    非他命方式部分，均應予補充) ，嗣於同日22時30分許( 起
    訴書誤載為23時30分) ，在臺北縣新莊市○○○街25號前，
    為警查獲，並經甲○○同意搜索後，當場於其身上扣得海洛
    因3 包（驗餘總淨重1.54公克) 、甲基安非他命玻璃球吸食
    器1 個( 起訴書漏載扣得該吸食器) ，經警採集其尿液送驗
    後，結果呈嗎啡及甲基安非他命陽性反應，始悉上情。
二、案經臺北縣政府警察局新莊分局移送臺灣板橋地方法院檢察
    署檢察官偵查後提起公訴。
    事  實
一、程序方面：按除被告所犯為死刑、無期徒刑、最輕本刑為3
    年以上有期徒刑之罪或高等法院管轄第一審案件者外，於第
    一次審判期日前之準備程序進行中，被告先就被訴事實為有
    罪之陳述時，審判長得告知被告簡式審判程序之旨，並聽取
    當事人、代理人、辯護人及輔佐人之意見後，裁定進行簡式
    審判程序，刑事訴訟法第273 條之1 第1 項定有明文。經核
    ，本案被告甲○○所犯係死刑、無期徒刑、最輕本刑為3年
    以上有期徒刑以外之罪，其於準備程序中就被訴事實為有罪
    之陳述，經法官告知簡式審判程序之旨，並聽取公訴人、被
    告之意見後，本院爰依首揭規定，合議裁定由受命法官獨任
    進行簡式審判程序，合先敘明。
二、經查，上揭事實業據被告於警詢、偵查、本院準備程序及審
    理時坦承不諱，而被告為警所採尿液經送臺灣檢驗科技股份
    有限公司檢驗結果，確呈嗎啡、甲基安非他命陽性反應，有
    該公司99年6月25日濫用藥物檢驗報告、臺北縣政府警察局
    新莊分局偵辦毒品、麻醉藥品案被移送人姓名及代碼對照表
    各1份在卷可憑；再被告為警查獲時所扣得之粉末3包，經送
    驗結果( 驗餘總淨重1.54公克) ，確均含有海洛因成份，亦
    有法務部調查局濫用藥物實驗室99年6 月23日調科壹字第
    09923 013810號鑑定書1 份附卷足佐，此外，並有臺北縣政
    府警察局新莊分局搜索扣押筆錄、扣押物品目錄表各1 份、
    現場及扣案物照片5 張在卷可資佐證，因認被告之自白與事
    實相符，堪予採信。又被告前因施用毒品案件，經本院以97
    年度毒聲字第2619號裁定送勒戒處所觀察、勒戒後，認無繼
    續施用毒品之傾向，而於98年4 月14日釋放出所等情，有臺
    灣高等法院被告前案紀錄表附卷可憑，其於觀察、勒戒釋放
    後5 年內再犯本案施用第一、二級毒品之罪，依毒品危害防
    制條例第23條第2 項之規定，即應依法予以訴追處罰。從而
    ，本案事證已臻明確，被告犯行洵堪認定，自應依法論科。
三、按海洛因及甲基安非他命分別係毒品危害防制條例第2 條第
    2 項第1 款、第2 款所規定之第一級毒品及第二級毒品，故
    核被告所為，係犯該條例第10條第1 項之施用第一級毒品罪
    及同條第2 項之施用第二級毒品罪，其施用前後持有海洛因
    、甲基安非他命之低度行為，應為施用之高度行為所吸收，
    均不另論罪。被告所犯上開二罪，犯意有別，行為互殊，應
    予分論併罰。爰審酌被告前經觀察、勒戒仍未能戒斷其施用
    毒品之惡習，惟其犯後坦承其過，態度良好，核施用毒品屬
    於自殘行為，犯罪手段尚屬輕微，及其犯罪動機、目的、生
    活狀況、智識程度、所生危害等一切情狀，分別量處如主文
    所示之刑，及定其應執行刑，以資懲儆。
四、扣案之第一級毒品海洛因3包 (驗餘總淨重1.54公克)，不問
    屬於犯人與否，均應依毒品危害防制條例第18條第1項前段
    規定，沒收銷燬( 起訴書誤載為應予沒收，尚有未洽) 。至
    扣案包裝上開海洛因之外包裝袋3 只( 僅係用於包裹海洛因
    ，防其裸露、潮濕，便於攜帶持有，並非不可分離) 、甲基
    安非他命玻璃球吸食器1 個，係被告所有，供被告犯本案施
    用第一級、第二級毒品罪所用之物及預備之物，業據其供承
    在卷，爰依刑法第38條第1 項第2 款之規定宣告沒收之。
據上論斷，應依刑事訴訟法第273 條之1 第1 項、第299 條第1
項前段，毒品危害防制條例第10條第1 項、第2 項、第18條第1
項前段，刑法第11條前段、第51條第5款、第38條第1項第2款，
判決如主文。
本案經檢察官洪國朝到庭執行職務。
中    華    民    國    99    年    10    月    20    日
                  刑事第十三庭   法  官   陳昭筠
以上正本證明與原本無異。
如不服本判決應於送達後10日內向本院提出上訴狀。
                                 書記官   黃文儀
中    華    民    國    99    年    10    月    21    日
附錄本案論罪科刑法條全文
毒品危害防制條例第10條
施用第一級毒品者，處 6 月以上 5 年以下有期徒刑。
施用第二級毒品者，處 3 年以下有期徒刑。

司法院資訊處製作；財團法人民間司法改革基金會備份。
